臺灣板橋地方法院刑事判決　　　　　　 96年度訴緝字第113號
公　訴　人　臺灣板橋地方法院檢察署檢察官
被　　　告　甲○○
指定辯護人　朱麗真律師
上列被告因毒品危害防制條例案件，經檢察官提起公訴（94年度
偵字第15765 號），本院判決如下：
    主  文
甲○○無罪。
    理  由
一、公訴意旨略以：被告甲○○與同案被告乙○○（本院另行審
    結）間係男女朋友關係（按實已為夫妻關係），兩人自民國
    94年8 月中旬起，基於販賣第二級毒品安非他命（下稱安非
    他命）之概括犯意聯絡，先由乙○○將販入之安非他命交予
    被告甲○○，再由被告甲○○將安非他命攜至其位於臺北縣
    三重市○○○路45號之工作處所，並以被告甲○○所持有之
    0000000000號行動電話為交易聯絡工具，在該址連續多次將
    安非他命售予真實姓名年籍不詳、綽號「茶壺」之成年男子
    及綽號「青仔」之成年女子。嗣於94年9 月14日上午11時40
    分許，為警在臺北縣三重市○○街12號5 樓查獲丙○○，並
    扣得第二級毒品安非他命九包（淨重合計1 公克）後，循線
    於當日晚間6 時10分許，在臺北縣三重市○○○街100 巷10
    號4 樓查獲被告甲○○、乙○○二人，並扣得渠等所持0000
    000000、0000000000門號之行動電話二具等物，因認被告甲○○所為，係犯毒品危害防制條例第4 條第2 項之販賣第二
    級毒品罪嫌，並與同案被告乙○○間就上開犯行間具有共同
    正犯關係等語。
二、按犯罪事實應依證據認定之，無證據不得認定犯罪事實；又
    不能證明被告犯罪者，即應諭知無罪之判決，刑事訴訟法第
    154 條第2 項、第301 條第1 項分別定有明文。次按被告或
    共犯之自白，不得作為有罪判決之唯一證據，仍應調查其他
    必要之證據，以察其是否與事實相符，刑事訴訟法第156 條
    第2 項亦有所規定。又上開規定之立法目的乃欲以補強證據
    擔保自白之真實性；亦即以補強證據之存在，藉之限制自白
    在證據上之價值。而所謂補強證據，則指除該自白本身外，
    其他足資以證明自白之犯罪事實確具有相當程度真實性之證
    據而言。雖其所補強者，非以事實之全部為必要，但亦須因
    補強證據與自白之相互利用，而足使犯罪事實獲得確信者，
    始足當之，最高法院74年台覆字第10號判例意旨復可參照。
三、經查：
(一)本件公訴意旨認被告甲○○犯有前揭販賣第二級毒品罪嫌，
    於起訴書所列證據清單中與被告甲○○上開94年8 月間起販
    賣第二級毒品罪嫌有關者，僅有被告甲○○本人於警詢、偵
    查中之供述及同案被告乙○○於警詢中之供述、檢察事務官
    所製作被告甲○○、同案被告乙○○警詢錄音帶之勘驗說明
    及譯文暨上開扣案0000000000門號行動電話一具等證據。其
    餘證人丙○○、丁○○於警詢、偵查中之陳述、自證人丙○○處所扣得之安非他命九包及自同案被告乙○○住處所扣得
    之0000000000門號行動電話一具，均僅與乙○○所涉於94年
    5 、6 月間販賣安非他命之犯嫌有關，而與被告甲○○所涉
    上開期間內販賣第二級毒品犯嫌無關，合先敘明。
(二)訊據被告甲○○矢口否認有何販賣第二級毒品安非他命之犯
    行，辯稱：伊之所以於警詢中供承在上班處所替同案被告乙○○轉交安非他命予「茶壺」、「青仔」等人，係警方要伊
    如此供述，並非出於伊自由意志等語。按姑不論被告甲○○
    於警詢中所為之供述是否出於任意性，本件前揭與被告甲○○所涉犯行有關之證據中，同案被告乙○○於警詢中之供述
    、被告甲○○於偵查中之供述，均否認有於上開期間販賣安
    非他命之犯行，是本件檢察官所舉之積極證據，事實上僅有
    被告甲○○於警詢中之供述、檢察事務官所製作被告甲○○
    警詢錄音帶之勘驗說明及譯文暨扣案0000000000門號行動電
    話一具。其中檢察事務官所製作被告甲○○警詢錄音帶之勘
    驗說明及譯文，乃係自被告甲○○之警詢筆錄所衍生，無非
    用以證明其供述之任意性及補充警詢筆錄所不及記載或漏載
    之內容，本質上仍屬被告甲○○於警詢中之自白此一證據。
    而扣案上開門號行動電話一具，雖被告甲○○於警詢中供稱
    係以該門號行動電話與向伊拿安非他命之人相約聯絡之用（
    參見94年度偵字第15765 號偵查卷第40頁），然現今社會一
    般成年人持有一具行動電話與他人通話聯絡，乃屬常態，且
    遍查全卷，並無該門號行動電話之通聯紀錄、通訊監察譯文
    等證據資料可供本院審酌該具行動電話有何疑似與「茶壺」
    、「青仔」等人聯絡交付毒品之異常狀態，是僅憑一般人均
    有之行動電話一具，實無從證明被告甲○○上開警詢自白是
    否具有相當程度之真實性，顯難認扣案該具行動電話足資成
    為被告甲○○警詢自白之補強證據，至為灼然。據此，本件
    除被告甲○○於警詢中之自白外，事實上並無其他積極證據
    加以補強佐證，堪以認定。
(三)又被告甲○○於上開時、地為警查獲時所扣得之疑似含有毒
    品殘渣之糖果盒，經送臺北市政府警察局鑑定結果，檢出第
    一級毒品海洛因成分、另檢出六乙醯基嗎啡、乙醯可待因及
    第四級毒品芬他命成分等情，有上開警察局95年3 月6 日北
    市鑑毒字第1161號鑑驗通知書一份在卷可按，亦即並未檢出
    含有安非他命成分。此外，警方亦未於被告甲○○、乙○○
    上開住處扣得任何安非他命、電子磅秤或大量分裝袋等一般
    販售毒品者常用之物，證人乙○○於本院審理中復證稱其並
    未請被告甲○○轉交安非他命予上開「茶壺」、「青仔」等
    人，是本件經本院審理調查後，仍僅有被告甲○○於警詢中
    之自白為唯一之積極證據甚明。
四、綜上所述，本件既僅有被告甲○○於警詢中之自白，別無其
    他證據可資佐證，依刑事訴訟法第156 條第2 項之規定，即
    難認有足夠之積極證據可資證明被告甲○○確有公訴意旨所
    指販賣第二級毒品之犯行，揆諸前揭法條及判例意旨，其犯
    罪尚屬不能證明，依法自應諭知無罪之判決。
據上論斷，應依刑事訴訟法第301 條第1 項，判決如主文。
本件經檢察官吳宗光到庭執行職務。
中　　華　　民　　國　　96　　年　　9 　　月　　21　　日
                  刑事第十七庭  審判長法　官 李幼妃
                                      法　官 鄭燕璘
                                      法　官 張紹省
以上正本證明與原本無異。
如不服本判決應於送達後10日內向本院提出上訴狀。
                                      書記官 周雅玲
中　　華　　民　　國　　96　　年　　9 　　月　　27　　日
